【裁判字號】    94,訴緝,47
【裁判日期】    950306
【裁判案由】    違反槍砲彈藥刀械管制條例等
【裁判全文】
臺灣士林地方法院刑事判決              94年度訴緝字第47號
公  訴  人  臺灣士林地方法院檢察署檢察官
被      告  甲○○
                  （現於台東岩灣技能訓練所感訓處分中）
指定辯護人  本院公設辯護人乙○○
上列被告因違反槍砲彈藥刀械管制條例等案件，經檢察官提起公
訴（93年度偵字第5078號），本院判決如下：
    主  文
甲○○共同未經許可，製造其他可發射子彈具有殺傷力之改造手
槍，累犯，處有期徒刑伍年月，併科罰金新台幣伍萬元，罰金
如易服勞役，以新台幣玖佰元（即銀元佰元）折算壹日，扣案
如附表編號一、二、七、十、十一、十二、十三所示之物均沒
收；又連續未經許可，持有子彈，累犯，處有期徒刑捌月，併科
罰金新台幣萬元，罰金如易服勞役，以新台幣玖佰元（即銀元
佰元）折算壹日，扣案如附表編號三至六所示之物均沒收；
又未經許可持有彈藥之主要組成零件，累犯，處有期徒刑柒月，
併科罰金新台幣萬元，罰金如易服勞役，以新台幣玖佰元（即
銀元佰元）折算壹日，扣案如附表編號八、九所示之物均沒
收；又收受贓物，累犯，處有期徒刑月；又藏匿犯人，累犯，
處有期徒刑月；應執行有期徒刑伍年拾月，併科罰金新台幣玖
萬元，罰金如易服勞役，以新台幣玖佰元（即銀元佰元）折算
壹日，扣案如附表所示之物均沒收。
    事  實
一、甲○○於民國88年間，因違反槍砲彈藥刀械管制條例案件，
    經台灣板橋地方法院以88年度訴字第1369號、台灣高等法院
    89年度上訴字第1024號判決有期徒刑5 月併科罰金30000 元
    確定，又因毒品危害防制條例案件，經台灣板橋地方法院以
    88年度訴字第1810號、台灣高等法院以89年度上訴字第982
    號判決有期徒刑8 月確定，兩案經裁定應執行有期徒刑1 年
    及罰金30000 元確定，並於91年4 月3 日執行完畢，明知未
    經許可，不得製造、持有其他可發射金屬或子彈具有殺傷力
    之各式槍砲、子彈、爆裂物及其主要組成零件，竟基於製造
    及持有之犯意，(一)先於93年2 月初之某日（農曆年後），在
    臺北縣三重市天台廣場附近，未經許可，以新臺幣（下同）
    4 萬2 千元之代價，向不詳姓名年籍、綽號「阿賢」之成年
    男子，購得具有殺傷力之仿FN廠半自動手槍製造之金屬玩具
    手槍及具有殺傷力之土造子彈6 顆（附表壹編號七(一)）後，
    即帶回位於臺北縣中和市○○路284 巷18號2 樓之租屋處，
    將子彈上膛時不慎發生膛炸，導致上開所購得之槍枝散開解
    體而損壞（惟該土造之金屬槍管尚屬完好）。甲○○遂於同
    年2 月底之某日，找「阿賢」探明膛炸原因，「阿賢」即表
    示：可以將玩具手槍或道具槍之槍管更換或改造後，安裝於
    原來之槍身即可擊發子彈等語，甲○○遂夥同「阿賢」至位
    於臺北縣三重市○○路○ 段某處之道具槍店，以2700元之價
    格，購得槍管尚未車通之仿HIGH STANDARD MFG CORP廠雙管
    手槍製造之金屬玩具手槍1 支，以5 千元之價格，又購得仿
    FN廠半自動手槍製造之金屬玩具手槍（槍管亦未車通）1 支
    ，並另向「阿賢」以每顆5 百元之價格，購得約26、7 顆之
    土造子彈（其中有具有直徑約7.5 至8 ㎜之金屬彈頭，及直
    徑約8 ㎜金屬彈頭之二種不同彈頭尺寸之子彈【附表壹編號
    七(一)、十】），以每支1 萬元之價格，購得已車通之土造金
    屬槍管2 支，且與「阿賢」共同基於改造槍枝之犯意聯絡，
    由甲○○支付3 千元予「阿賢」，委其將仿HIGH STAND ARD
    MF G CORP 廠雙管手槍製造之金屬玩具手槍之槍管予以車通
    （即附表壹編號四），且另自行於上開中和租屋處，將第一
    次膛炸後完好之土造金屬槍管，更換於自道具槍店內所購得
    之仿FN廠半自動手槍製造之金屬玩具手槍之槍身上（原玩具
    手槍槍管即取下【即附表壹編號五】）而改造上開槍枝，惟
    上膛後仍發生膛炸（所購得之玩具手槍亦解體損壞，惟原換
    裝其上之土造金屬槍管仍未損壞），甲○○遂隔約數日，再
    次前往上開道具槍店，以5 千元之價格，復購得仿FN廠半自
    動手槍製造之金屬玩具手槍1 支，並將該完好之土造金屬槍
    管再次換裝於該玩具手槍上（始為附表壹編號一之槍枝），
    使之成為可擊發子彈、具有殺傷力之改造手槍。先於93年2
    月間之某日（與「阿賢」第二次碰面前），在臺北縣三重市
    河堤之某處，收受姓名年籍不詳、綽號「小朱」之成年男子
    所交付，持有具殺傷力之土造子彈9 顆（附表壹編號七(一)）
    而持有之。(三)又於93年3 月間之某日，在上開中和之租屋處
    ，收受姓名年籍不詳、綽號「小雄」之成年男子所交付，連
    續持有具殺傷力之由玩具金屬彈殼加裝直徑約7.8 ㎜之金屬
    彈頭改造而成之改造子彈3 顆（附表壹編號七(二)），並收受
    具有殺傷力之12GAUGE 之制式霰彈1 顆（附表壹編號九）、
    爆裂物之主要組成零件之膠質炸藥2 條、雷管1 捲（3 支）
    （附表壹編號十一、十二）等物而持有之。
二、甲○○意圖不法，明知「小朱」於93年2 月間之某日，在不
    詳地點所交付之張志如、胡智群、辜嘉賢之國民身分證、林
    曉鈴（相片已遭毀損）、辜嘉賢之汽車駕駛執照，另不詳姓
    名年籍、綽號「弟仔」之成年男子，於93年4 月間之某日，
    在其於臺北縣土城市○○街之住處，所交付之李其明、徐英
    瑛之汽車駕駛執照，均係來路不明之贓物，竟因欲變造他人
    身分證件供作駕駛執照、租用房屋及供其女友即偷渡來台大
    陸地區之女子黃娟（後述之）非法藏匿等不法用途，而分別
    加以收受。
三、甲○○於93年4 月間，明知其所交往之女友即黃娟，係偷渡
    來台之大陸地區女子，屬違反國家安全法第6 條第1 項之犯
    人，竟基於藏匿犯人之故意，將黃娟藏匿於中和市○○路租
    屋處，並於93年5 月下旬某日，帶同黃娟藏匿於臺北縣汐止
    市○○○路○ 段192 號7 樓江振豐、洪秀味之租屋處，嗣於
    93 年5月30日晚間11時30分許，臺北縣政府警察局汐止分局
    長安派出所員警劉丹碧等人至汐止市○○○路上開住處清查
    戶內流動人口時，識破偷渡來台之女子黃娟持徐英瑛之汽車
    駕駛執照接受盤查（另行偵辦），經該址之承租人洪秀味之
    同意後進行搜索，於甲○○與黃娟暫住之房間所放置之行李
    箱內，扣得如：(1)附表壹編號二至九、十一至十二之改造手
    槍及子彈、爆裂物之主要組成零件等物（經鑑驗結果，如附
    表編號二至九所示，均為應沒收之違禁物）(2)附表貳編號
    六之修車工具一批，及附表編號十至十三甲○○所有，且
    用以供製造槍械所用之物。適甲○○於翌日即5 月30日凌晨
    3 時20分許返回上開暫住處時，為警於其所攜帶之背包內，
    再扣得如：(1)附表壹編號一（即附表編號一應沒收之物）
    之改造手槍、附表壹編號七之土造子彈30顆（經鑑驗結果如
    附表編號三至六所示，均為應沒收之違禁物）(2)第二級毒
    品安非他命1 包、大麻2 包、玻璃球吸食器1 組等物（毒品
    部分經警另案移送偵辦）。
四、案經臺北縣政府警察局汐止分局報告台灣士林地方法院檢察
    署檢察官偵查起訴，甲○○於94年5 月3 日經本院發佈通緝
    ，94年9 月6 日緝獲。
    理  由
壹、證據能力部分：
一、「按被告以外之人於審判外之言詞或書面陳述，除法律有規
    定者外，不得作為證據，刑事訴訟法第159 條第1 項定有明
    文。而所謂法律有規定者，包括同法第159 條之5 所規定『
    被告以外之人於審判外之陳述，雖不符前四條之規定，而經
    當事人於審判程序同意作為證據，法院審酌該言詞陳述或書
    面陳述作成時之情況，認為適當者，亦得為證據。當事人、
    代理人或辯護人於法院調查證據時，知有第159 條第1 項不
    得為證據之情形，而未於言詞辯論終結前聲明異議者，視為
    有前項之同意。』以傳聞證據具有證據能力之例外情形。」
    （最高法院94年度台上字第6904號判決意旨參照）
二、次按92年9 月1 日施行之刑事訴訟法，因酌採英美法系之傳
    聞法則，於第159 條第1 項明定被告以外之人，於審判外之
    言詞或書面陳述，除法律有規定者外，不得作為證據，用以
    保障被告之反對詰問權。至本法規定傳聞法則之例外，乃鑒
    於採用傳聞證據排除法則之重要理由之一，係因傳聞證據未
    經當事人之反對詰問予以覈實，因此，若當事人願放棄對原
    供述人之反對詰問時，原則上即可承認該傳聞證據之證據能
    力。揆諸我國刑事訴訟法第159 條之5 之立法理由，除參照
    前述傳聞證據排除法則之基本法理外，亦參考日本刑事訴訟
    法第326 條之立法例，而日本刑事審判實務之運作，有關檢
    察官及被告均同意作為證據之傳聞書面材料或陳述，可直接
    援引該國刑事訴訟法第326 條作為傳聞例外之法律依據，僅
    在檢察官與被告不同意之情況下，乃須根據其他傳聞例外規
    定俾以斟酌該等書面材料或陳述是否具有證據能力，在當事
    人間無爭執之案件中，傳聞證據基本上均可依據前引規定提
    出於法院使用，據此，我國刑事訴訟法第159 條之5 之適用
    應可作同上之解釋。
三、證人江振豐、洪秀味、黃娟於警詢、檢察官偵查中之證述，
    屬被告以外之人於審判外之陳述，固不得為證據，但被告及
    辯護人於本院95年2 月17日準備程序期日對檢察官援用上開
    證據方法，均未為爭執，且本院於95年2 月27日審判期日提
    示上開證據方法，迄言詞辯論終結前，亦均未聲明異議，依
    刑事訴訟法第159 條之5 第2 項規定，視為有同條第1 項所
    定同意作為證據之情形，均具有證據能力，合先敘明。
貳、認定事實所依據之證據及理由
一、被告甲○○之自白：被告甲○○於警詢、檢察官偵查及本院
    接押訊問時、準備程序期日，就上揭犯行均自白不諱，於本
    院審理期日則坦認全部犯行（見93年度偵字第5078號卷第8
    至20頁、第99至100 頁、第134 頁、第141 至145 頁、第15
    6 之2 至157 頁，本院93年度訴字第452 號卷第23至26頁93
    年7 月30日準備程序筆錄），其上開任意自白，核與下列事
    證相符，應採為證據。
二、證人之證述：
（一）證人江振豐於警、偵訊中證稱：「93年5 月20日被告甲○
      ○帶黃娟至我住處暫住。我並不知道黃娟是大陸偷渡來台
      。另我曾在現居住處看過甲○○持有毒品及槍械，他隨身
      攜帶2 支手槍彈夾有子彈）其餘改造槍械工具均放置在他
      暫住房間，毒品也隨身攜帶，他房間也沒有其他人進出過
      。」（見93年度偵字第5078號卷第23至25頁、第156 頁）
      ：證明被告與大陸女子係於查獲前約一星期起暫住其渠等
      租屋處，並在其屋內改造手槍。
（二）證人洪秀味於警、偵訊中證稱：「警方於93年5 月30日晚
      上9 時5 分至我住處實施查戶口，我立即開門出示我的證
      件，警方隨即問我家中還有無其他人，我說還有1 人，然
      後我就去叫樂樂（黃娟），當時她表示不舒服一直不出房
      門，警方又再次上前敲門，樂樂這時才立即出示一張徐英
      瑛70年2 月11日生Ｚ000000000普通重型機車駕照，警方問
      樂樂證件是何人的，樂樂回答是撿來的，警方既問樂樂個
      人年籍資料為何，樂樂當時回答不出來警方就將樂樂帶回
      派出所調查。黃娟是甲○○在93年5 月20日帶至我住處暫
      住，我不知黃娟是大陸偷渡來台。另我曾在現居住處看過
      甲○○持有毒品及槍械。」（見93年度偵字第5078號卷第
      30 至32 頁、第156 頁）：證明被告與大陸女子係於查獲
      前約一星期起暫住其渠等租屋處。
（三）證人黃娟於警訊證稱：「我是於93年4 月23日凌晨1 時許
      從福州上船，經過二天一夜海上行程接近早上到台灣下船
      。我是在福州有朋友介紹我與船家認識，然後我以5 萬人
      民幣代價給船家後搭船家的船過來台灣。我偷渡來台灣後
      是我男友甲○○帶我到台北縣汐止市○○○路○段192 號7
      樓居住，生活經濟由甲○○提供。約在上址居住10天。」
      （見93年度偵字第5078號卷第36至38頁）：證明大陸女子
      黃娟係偷渡來台，屬違反國家安全法第6 條第1 項之犯人
      。
（四）證人劉丹碧於偵訊中證稱：「該名大陸女子出來後我即叫
      她出示證件因我要登記流動人口，她就拿一張徐英瑛的駕
      照來供我檢查，我一看照片不符且她也講不出年籍資料，
      所以遭我識破。」（見93年度偵字第5078號卷第156 之1
      頁）：證明其查獲大陸女子係偷渡來台及扣案證件之事實
      。
三、書證：
（一）內政部警政署刑事警察局93年5 月31日刑鑑字第09301145
      67號槍彈鑑定書（見93年度偵字第5078號卷第118 至126
      頁）：證明扣案如附表壹所示編號一、二（即附表編號
      一、二）之改造手槍，機械性能良好，可擊發適用子彈，
      認具殺傷力；編號七(一)（即附表編號三）土造子彈26顆
      ，採樣9 顆試射，4 顆可擊發，認均具殺傷力、編號七(二)
      （即附表編號四）金屬彈頭改造子彈3 顆，採樣1 顆試
      射，可擊發，認具殺傷力、編號九（即附表編號五）散
      彈槍子彈1 顆，認係12GAUGE 制式霰彈，認具殺傷力、編
      號十（即附表編號六）土造子彈3 顆，採樣1 顆試射，
      可擊發，認具殺傷力，又編號四（即附表編號七）槍管
      2 支（已通），其中1 支認係土造金屬槍管，另1 支認係
      土造金屬槍管半成品，屬槍枝主要組成零件。
（二）內政部警政署刑事警察局93年7 月27日刑偵五字第093015
      4722號鑑驗通知書（見93年度偵字第5078號卷第168 頁）
      ：證明扣案如附表壹所示編號十一、十二（即附表編號
      八、九）均屬爆裂物之主要組成零件。
（三）內政部警政署刑事警察局93年7 月22日刑鑑字第09301193
      60號鑑驗通知書（見93年度偵字第5078號卷第184 頁）：
      證明扣案如附表壹所示編號十二（即附表編號九）之炸
      藥含有鋁粉、過氯酸鈉、硝酸鈉、硝酸銨、蠟等成分，認
      係硝酸銨類火藥。
（四）現場照片16幀（93年度偵字第5078號第40至47頁）、證物
      送驗紀錄表（93年度偵字第5078號第50至51頁）、臺北縣
      政府警察局汐止分局贓證物品一覽表（93年度偵字第5078
      號第55至57頁）、贓證物品清單（93年度訴字第452 號第
      61、62頁）、收受贓物（汽車駕駛執照及國民身分證）影
      本（93年度偵字第5078號第62頁）：證明被告甲○○確實
      於江振豐住處持有改造槍枝及土造子彈，並收受李其明等
      人之汽車駕駛執照、國民身分證原本，用以藏匿大陸女子
      及供其變造證件之用之事實。
四、物證：
  扣案如附表壹（詳93年偵字第5078號第55至57頁臺北縣政府警
  察局汐止分局贓證物品一覽表所載）、附表貳編號一、四、七
  、八、九（詳見93年度訴字452 號第61、62頁）所示之物：證
  明被告持有並改造槍枝、子彈。
五、論罪及科刑之理由：
（一）按行為後法律有變更者，適用裁判時之法律。但裁判前之
      法律有利於行為人者，適用最有利於行為人之法律，刑法
      第2 條第1 項定有明文。查被告行為後，槍砲彈藥刀械管
      制條例業於94年1 月26日修正公布，將該條例第11條刪除
      ，並將該條例第4 條第1 項第1 款所定「其他可發射金屬
      或子彈具有殺傷力之各式槍砲」之相關刑責規定移列併入
      第8 條內，其中關於未經許可製造該等槍砲之法定刑亦由
      「5 年以上有期徒刑，併科新臺幣1 千萬元以下罰金。」
      提高為「無期徒刑或5 年以上有期徒刑，併科新臺幣1 千
      萬元以下罰金。」，於比較新舊法後，以舊法有利於行為
      人，依刑法第2 條第1 項但書之規定，應適用修正前之規
      定。再按扣案具殺傷力之改造槍械及子彈，分別屬修正前
      槍砲彈藥刀械管制條例第4 條第1 項第1 款之其他可發射
      子彈具有殺傷力之槍砲、第2 款前述槍砲所使用之子彈，
      依同條例第5 條之規定，非經中央主管機關許可不得製造
      及持有，則被告未經中央主管機關許可製造及持有如附表
      壹所示槍、彈之犯行，灼然無疑，應予依法論處。
（二）核被告所為，係犯刑法第164 條第1 項之藏匿犯人罪、第
      349 條第1 項之收受贓物罪、修正前槍砲彈藥刀械管制條
      例第11條第1 項未經許可製造可發射子彈具有殺傷力之槍
      枝罪、第12條第4 項未經許可持有子彈罪、第13條第4 項
      未經許可持有彈藥之主要組成零件罪。被告製造槍枝行為
      與成年男子「阿賢」間，有犯意聯絡及行為分擔，皆為共
      同正犯，被告係於購入上開玩具手槍後，基於改造犯意，
      旋又先後多次購入槍枝之主要組成零件（即後來附表編
      號七所示改造槍管），被告基於同一製造犯意所為之數個
      換裝槍管之接續動作，所侵害為同一法益，應僅論以一罪
      ，公訴意旨認係基於概括犯意之連續犯，容有未洽，應予
      更正。又其為製造玩具手槍所為先行製造槍砲之主要零件
      （即附表編號七所示改造槍管），暨其製造槍枝主要零
      件（即附表編號七所示改造槍管）後予以持有之犯行，
      均係其嗣後製造改造玩具手槍之階段行為，不另論罪。又
      製造槍枝後未經許可而持有槍枝之低度行為，並為其製造
      槍枝之高度行為所吸收，亦不另論罪。又被告數次收受子
      彈之犯行，時間緊接，所犯罪名構成要件相同，為連續犯
      ，並依法加重其刑。被告所犯藏匿人犯罪、收受贓物罪、
      製造改造槍枝罪、持有子彈罪、持有子彈罪與持有彈藥之
      主要組成零件罪間，其犯意個別，行為互殊，應予分論併
      罰。
（三）被告有如犯罪事實欄所載之前案及執行紀錄之事實，有臺
      灣高等法院被告全國前案紀錄表在卷可徵（見本院卷第33
      至45頁），其於受有期徒刑執行完畢未滿5 年內再犯本件
      有期徒刑以上之罪，為累犯，應依刑法第47條規定加重其
      刑。
（四）爰審酌被告改造槍枝行為係受不良友人影響，又依卷內資
      料以觀，被告尚無欲製造槍彈販賣或供自己或他人犯罪之
      用，幸未造成實害、及其平日素行、製造槍彈之手段、數
      量、犯罪後於警詢、偵查、本院審理中均坦承犯行態度良
      好等一切情狀，量處如主文所示之刑，及諭知罰金易服勞
      役之折算標準，併定其應執行刑。
（五）扣案如附表編號一至六號所示之物，係槍砲彈藥刀械管
      制條例第4 條第1 項第1 、2 款所規定之槍砲及彈藥，如
      附表編號七至九號之物，均係同條例第4 條第2 項之彈
      藥主要組成零件，均屬違禁物，均應依刑法第38條第1 項
      第1 款宣告沒收，而附表編號十至十三號所示之物，均
      係被告所有而供本件犯罪所用之物，業據被告供明筆錄在
      卷，均應依刑法第38條第1 項第2 款併予宣告沒收。至附
      表壹編號七(一)(二)、九之業經試射子彈，已失違禁物性質，
      爰不另為沒收之諭知。另扣案如附表壹編號三、五、六、
      七(三)、八經鑑驗結果，認均不具殺傷力，核非屬槍砲彈藥
      刀械管制條例所列管之槍、彈，有內政部警政署刑事警察
      局93年5 月31日鑑驗通知書一份在卷可稽（參見93年度偵
      字第5078號第118 至126 頁），而扣案如附表貳編號二、
      三、五、六、九、十、十一、十二所示之物，雖係被告所
      有，惟被告否認跟本案犯罪有關，本院併查無證據證明屬
      被告供本案犯罪所用之物，亦非違禁物，爰均不予宣告沒
      收。
據上論斷，應依刑事訴訟法第299 條第1 項前段，修正前槍砲彈
藥刀械管制條例第11條第1 項、第12條第4 項、第13條第4 項，
刑法第11條前段、第2 條第1 項但書、第349 條第1 項、第164
條第1 項、第47條、第28條、第56條、第42條第2 項、第38條第
1項 第1 、2 款、第51條第5 、7 款，罰金罰鍰提高標準條例第
2 條，現行法規所定貨幣單位折算新臺幣條例第2 條，判決如主
文。
本案經檢察官邱智宏到庭執行職務
中    華    民    國    95    年    3     月    6     日
                  刑事第三庭審判長法  官  洪英花
                                  法  官  汪梅芬
                                  法  官  周群翔
以上正本證明與原本無異。
如不服本判決，應於判決送達後10日內，向本院提出上訴狀。
                                  書記官  趙彩彤
中    華    民    國    95    年    3     月    14    日
附表壹：
一、貝瑞塔改造手槍1 支（含彈匣，槍枝管制編號：0000000000
    ），係仿FN廠半自動手槍製造之金屬玩具改造手槍，有殺傷
    力（外觀、型式如鑑定書所附《下均同》照片一至四）。
二、海盜式掌心雷改造手槍1 支（槍枝管制編號：0000000000）
    ，係仿HIGH STANDARD MFG CORP廠雙管手槍製造之金屬玩具
    改造手槍，有殺傷力（照片五至八）。
三、改造道具槍3 支（半成品），係金屬玩具手槍槍身（均不具
    扳機），及滑套1 個（照片九）。
四、改造槍管2 支（均已通），其中一支係土造金屬槍管，另一
    支係土造金屬槍管半成品（照片十）。
五、道具槍槍管3 支，係內具阻鐵之玩具金屬槍管（照片十一、
    十二）。
六、已擊發之彈殼2 顆，係土造金屬空彈殼（照片十三）。
七、土造子彈30顆：
(一)（照片十四、十五），係土造子彈26顆，採樣8 顆試射，4 顆
    有殺傷力，4 顆無殺傷力。
(二)（照片十六），係改造子彈3 顆，採樣1 顆試射，有殺傷力。
(三)（照片十七、十八），係一非完整之子彈結構，不具殺傷力。
八、空彈殼57顆，除其中3 顆非為完整之子彈結構不具殺傷力外
  ，餘均係金屬空彈殼（照片十九、二十、二十一）。
九、霰彈槍子彈1 顆，係12GAUGE 制式散彈，有殺傷力（照片二
    十二、二十三）。
十、土造子彈3 顆，係土造子彈，採樣1 顆試射，認具殺傷力（
    照片二十四）。
十一、雷管1 捲（3 支）。
十二、膠質炸藥2 條。
附表貳：
編號  物品名稱              數  量
一    槍械彈簧                條
二    游標卡尺              壹  支
三    電鑽                  壹  支
四    小虎鉗                壹  個
五    砂輪鑽頭              壹  批
六    修車工具              壹  盒
七    槍械零件              壹  包
八    擦槍工具              壹  包
九    藏匿槍械汽車空氣芯    壹  個
十    拇指銬                壹  副
十一  開鎖工具              肆  支
十二  行動電話              貳  支
附表：
編號  應沒收之物            數  量
一、貝瑞塔改造手槍          壹枝
   （含彈匣，槍枝管制編號：0000000000，仿FN廠半自動手槍
    製造之金屬玩具改造手槍）
二、海盜式掌心雷改造手槍    壹枝
   （槍枝管制編號：0000000000，仿HIGH STANDARD MFG CORP
    廠雙管手槍製造之金屬玩具改造手槍）
三、土造子彈                拾捌顆
   （直徑約7.5~8mm 金屬彈頭，其中捌顆業經試射，僅餘彈殼
    ，故僅沒收拾捌顆）
四、金屬彈頭改造子彈        貳顆
   （直徑約7.8mm 金屬彈頭，其中壹顆業經試射，僅餘彈殼，
     故僅沒收貳顆）
五、散彈槍子彈              壹顆
六、土造子彈                貳顆
   （直徑約8mm 金屬彈頭，其中壹顆業經試射，僅餘彈殼，故
     僅沒收貳顆）
七、改造槍管                貳支
   （成品及半成品各壹支）
八、雷管                    壹捲（參支）
九、膠質炸藥貳條
   （含外包裝袋毛重為1.37公克，淨重0.32公克，取0.31公克
     鑑驗，餘0.01公克）
十、槍械彈簧                參條
十一 、 小虎鉗              壹個
十二 、 槍械零件            壹包
十三、  擦槍工具            壹包
附錄論罪科刑法條
94年1月26日修正前
槍砲彈藥刀械管制條例第11條
未經許可，製造、販賣或運輸第四條第一項第一款所稱其他可發
射金屬或子彈具有殺傷力之各式槍砲者，處五年以上有期徒刑，
併科新臺幣一千萬元以下罰金。
未經許可，轉讓、出租或出借前項所列槍砲者，處三年以上十年
以下有期徒刑，併科新臺幣七百萬元以下罰金。
意圖供自己或他人犯罪之用，而犯前二項之罪者，處無期徒刑或
七年以上有期徒刑，併科新臺幣一千萬元以下罰金。
未經許可，持有、寄藏或意圖販賣而陳列第一項所列槍砲者，處
一年以上七年以下有期徒刑，併科新臺幣七百萬元以下罰金。
第一項至第三項之未遂犯罰之。
槍砲彈藥刀械管制條例第12條
未經許可，製造、販賣或運輸子彈者，處一年以上七年以下有期
徒刑，併科新台幣五百萬元以下罰金。
未經許可，轉讓、出租或出借子彈者，處六月以上五年以下有期
徒刑，併科新台幣三百萬元以下罰金。
意圖供自己或他人犯罪之用，而犯前二項之罪者，處三年以上十
年以下有期徒刑，併科新台幣七百萬元以下罰金。
未經許可，持有、寄藏或意圖販賣而陳列子彈者，處五年以下有
期徒刑，併科新台幣三百萬元以下罰金。
第一項至第三項之未遂犯罰之。
槍砲彈藥刀械管制條例第13條
未經許可，製造、販賣或運輸槍砲、彈藥之主要組成零件者，處
三年以上十年以下有期徒刑，併科新台幣七百萬元以下罰金。
未經許可，轉讓、出租或出借前項零件者，處一年以上七年以下
有期徒刑，併科新台幣五百萬元以下罰金。
意圖供自己或他人犯罪之用，而犯前二項之罪者，處五年以上有
期徒刑，併科新台幣一千萬元以下罰金。
未經許可，持有、寄藏或意圖販賣而陳列第一項所列零件者，處
六月以上五年以下有期徒刑，併科新台幣三百萬元以下罰金。第
一項至第三項之未遂犯罰之。
刑法
第164 條  （藏匿人犯或使之隱避、頂替罪）
藏匿犯人或依法逮捕拘禁之脫逃人或使之隱避者，處二年以下有
期徒刑、拘役或五百元以下罰金。
意圖犯前項之罪而頂替者，亦同。
第349 條  （贓物罪）
收受贓物者，處三年以下有期徒刑、拘役或五百元以下罰金。
搬運、寄藏、故買贓物或為牙保者，處五年以下有期徒刑、拘役
或科或併科一千元以下罰金。
因贓物變得之財物，以贓物論。


司法院資訊處製作；財團法人民間司法改革基金會備份。
